# 求助陈版主，固定资产折旧方式变更问题

提问人：betty33 时间：2023-05-16 20:07:10
求助陈版主，公司一项资产 2022 年初之前采用直线法进行摊销， 2022 年后采用工作量法进行摊销，请问 2022 年后采用工作量法计提折旧的基础是 2022 年初固定资产的账面价值吗？（即 2022 年初固定资产原值-2022年初累计折旧金额）比如 2021 年末固定资产原值为 100 累计折旧为 40 ， 变更后的工作量总计为 150 ， 2021 年使用量 10 ， 2022年使用量为 20 ，那我 22 年应计提的折旧额是否为如下计算公式：（100-40）（ 2021 年末固定资产账面净额）/150（工作总量）乘以（10+20）（已使用工作量）
如是的话，将以前年度使用的工作量计入当年计算折旧是否合理？谢谢！

回答人：chenyiwei
可以这样理解。 2022 年后采用工作量法计提折旧的基础是 2022 年初固定资产的账面价值。
需注意：折旧方法属于会计估计范畴。根据《企业会计准则第 4 号——固定资产》第十九条规定：“与固定资产有关的经济利益预期实现方式有重大改变的，应当改变固定资产折旧方法。”因此必须证明“与固定资产有关的经济利益预期实现方式有重大改变”才能变更折旧方法，否则只能作为前期差错更正处理。